# 请教陈版：新租赁准则相关问题

提问人：跨度防 护 时间：2021-06-04 20:14:56
关于新租赁准则，请教陈版如下问题：
1 、续租问题
企业有仓库租赁合同，租赁期 1 年，合同未约定续租选择权，但续租的可能性很大，但从目前来看无法预计续租期限；另外，由于未来租金是变动的，也无法预计租金金额，双方选择一年一签的原因也可能考虑了租金的影响，未来对租金的掌握比较灵活。
请教陈版：在租赁期开始日，按照新准则进行账务处理时，是否需考虑续租期间问题？我认为无需考虑，因此，企业可以根据同一租赁资产，每年根据合同期间和租金，确定新的使用权资产和租赁负债。理由如下：（ 1 ）租赁期指的是合同下强制执行的不可撤销期间，因合同中未约定续租、终止选择权等，租赁期即为 1 年；（ 2 ）即使企业根据资产使用寿命等估计了续租期，但由于续租期租金无法预计，也无需考虑续租期的问题。准则中的举例，当租金不确定时也不确认使用权资产或租赁负债，待租金确定时再处理，所以此时不考虑应该没问题。
2 、押金问题
承租方租赁房屋时，有时会先支付押金，看了您对此问题的解答，意思是将押金折现，差额调整使用权资产。
我认为押金是否仍可以计入其他应收款，即使折现也不应调整使用权资产，理由如下：因为使用权资产包括租赁负债、租赁开始日或者之前支付的租赁付款额（扣除租赁激励）、初始直接费用、复原成本等，定义中不包括押金。
3 、企业未按期支付租金时是否每次都要调整租赁负债
企业在租赁期开始日，根据合同约定的各期租金支付情况确定了租赁负债，并编制了各期利息、使用权资产摊销及计提明细的计算表。未来某一期或者某几期未严格按照合同约定时间支付租金，但租金总会支付，只是延期而已。
请教陈版：上述情况，是否意味着每期都要调整使用权资产、租赁负债？是否可以从重要性水平考虑，将“租赁负债-租赁付款额”下应付未付租金转入应付账款或其他应付款，利息、折旧仍按初始确认的金额确定？理论比较理想化，增加了实务工作量。
4 、递延所得税资产问题
现行准则该是否是否确认递延所得税资产，是否还没有定论？
5 、增量借款利率如何确定在内含利率无法取得情况下，可以选择增量借款利率作为折现率。但企业无在类似租赁期间以类似租赁资产作为抵押取得借款的情况，是否可以根据企业的实际平均借款利率确定？或者选择银行同期贷款利率作为替代？

回答人：chenyiwei
1 、对于租赁期问题，不能仅仅考虑合同约定的不可撤销租赁期。需要同时考虑的因素包括但不限于：资产是否专为本企业定制；本企业在当地的发展规划；该仓库对本企业业务的重要性；如果不续租可能造成业务中断的潜在影响（即续租对租约双方是否均为最优方案）；租约双方之间是否存在关联方关系等。如果认为续租可能性很大，则应将续租期间包含在租赁期内，对于未来租赁期内租金不确定性的影响，可将未来租金作为取决于指数或比率的可变租金处理。
2 、承租人放弃了租赁期内该押金的利息，这部分损失的利息也是租赁的成本，所以应当计入使用权资产的账面价值，并在租赁期内计提折旧，体现在租赁的成本中。
3 、应付租金的延期，理论上应按债务重组处理。实务中如果延期的时间不超过一年，一般也不再做特殊的处理。
4 、IAS 12的最新修订已经发布，要求此类情况下针对租赁负债和使用权资产的初始确认导致的暂时性差异确认递延所得税资产、负债。但企业会计准则目前暂未修改（预计也会跟进）。所以在企业会计准则下，目前仍暂时适用原有的“初始确认豁免”规定，到后续修改后，应以修改后的规定为准。
5 、实务中可能有一定的变通处理空间。也可以考虑在目前的会计实务中，对于需要折现的计量事项（资产减值测试中未来现金流量现值、设定受益计划等明确规定折现率不同于借款利率的情形除外），如何选择折现率的考虑。